【裁判字號】    94,訴,2453
【裁判日期】    950523
【裁判案由】    進口貨物核定完稅價格
【裁判全文】
臺北高等行政法院判決
                                     94年度訴字第2453號
                              .
原      告  佳格食品股份有限公司
代  表  人  甲○○
訴訟代理人  林發立律師
            陳信至律師
            李憲珍律師
被      告  財政部基隆關稅局
代  表  人  李榮達（局長）
訴訟代理人  乙○○
            丙○○
            丁○○
上列當事人間因進口貨物核定完稅價格事件，原告不服財政部中
華民國94年5月30日台財訴字第09400130640號訴願決定，提起行
政訴訟。本院判決如下：
    主  文
原告之訴駁回。
訴訟費用由原告負擔。
    事  實
一、事實概要：原告於90年1月18日委由訴外人新像報關股份有
    限公司向被告報運進口丹麥產製奶粉1批（報單號碼：第
    AA/BC/90/U121/6135號），經被告依行為時關稅法第5條之1
    第1項規定，按原告原申報之事項，先行徵稅放行，事後再
    加審查。嗣據財政部關稅總局驗估處（以下簡稱驗估處）查
    核結果，來貨應按原申報價格加計權利金每公斤新台幣（下
    同）2.87元核估完稅價格，被告乃據以發單補稅。原告不服
    ，申經復查結果，未獲准變更，提起訴願，經財政部於91年
    9月30日以台財訴字第0910031031號訴願決定撤銷原處分（
    復查決定），著由原處分機關另為處分。嗣經被告重行復查
    結果，仍維持原核定，原告猶不服，提起訴願，經財政部於
    93年4月13日以台財訴字第0920057349號訴願決定撤銷原處
    分（復查決定），囑由原處分機關另為處分。經被告重核結
    果，仍維持原核定，原告仍不服，提起訴願，亦遭決定駁回
    ，遂向本院提起行政訴訟。
二、兩造聲明：
  (一)原告聲明：
    1.訴願決定、原處分均撤銷。
    2.訴訟費用由被告負擔。
  (二)被告聲明：
    1.駁回原告之訴。
    2.訴訟費用由原告負擔。
三、兩造爭點：系爭貨物之完稅價格是否應加計原告支付予美商
              桂格麥片公司之權利金？
  (一)原告主張之理由：
    1.本件原告支付美商桂格麥片公司之權利金，既非買賣雙方
      依交易條件由買方原告支付予賣方丹麥ARLA FOODS
      INGREDIENTS AMBA公司（改組前公司名稱為MD FOODS公司
      ，以下簡稱丹麥公司），完稅價格自無由加計該權利金：
      按「從價課徵關稅之進口貨物，其完稅價格以該進口貨
        物之交易價格作為計算根據。前項交易價格，指進口貨
        物由輸出國銷售至中華民國實付或應付之價格。進口貨
        物之實付或應付價格，如未計入下列費用者，應將其計
        入完稅價格：．．．3.依交易條件由買方支付之權利金
        及報酬。」，分別為行為時關稅法第12條第1項、第2項
        、第3項第3款所明定。可知唯有「買賣雙方」依交易條
        件由買方（進口商）支付賣方（供貨商）之權利金，始
        應將其計入完稅價格。至如買方另向非賣方之第三人支
        付商標授權之權利金，因非屬買賣雙方依交易條件由買
        方支付賣方之權利金，依租稅法定原則，完稅價格自無
        由加計該支付予第三人之權利金。
      參照我國關稅法所遵循之「1994關稅暨貿易總協定（
        GATT）第7條執行協定」，系爭權利金亦非該協定所欲
        規範之「交易價格」（transaction value）：
        (1)按GATT第7條執行協定於「概述」開宗明義即稱，該
          執行協定第8條各款（相當於行為時關稅法第12條第3
          項各款）乃針對「凡由買方負擔之某些特定價款」及
          「凡買方非以貨幣型態移轉其價值，而由買方以特定
          貨品或勞務提供賣方者」明訂其應計入交易價格。換
          言之，第8條各款所列舉特定價值移轉型態均係針對
          「買賣雙方」而為立論。再者，第1條第1項本文（相
          當於行為時關稅法第12條第1項及第2項）規定「進口
          貨物之完稅價格應為其交易價格，亦即（自輸出國）
          銷售至輸入國之進口貨物實付或應付之價格．．．。
          」，第1條註釋第1點前段亦強調「所謂實付或應付之
          價格，係指買方就進口貨物已付或應付賣方，或為賣
          方之利益所支付或應付之全部價款。．．．」，即無
          論如何並不包含買方為自己利益而支付第三人之款項
          。又第8條第1項第C款（相當於行為時關稅法第12條
          第3項第3款）規定「進口貨物之完稅價格於依第1條
          規定核定時，除實付或應付價格外，尚須加計下列各
          項數額：．．．依交易條件由買方直接或間接支付與
          該進口貨物有關之權利金及報酬，其未包括於實付或
          應付價格內者。．．．」，第1條註釋第1點後段進一
          步說明「所謂間接支付，例如買方以貨款之全部或一
          部抵充賣方對買方之債務屬之。」，參照第1條註釋
          第2點「除第8條所規定之調整項目外，任何買方為自
          己利益所為之活動，即使對賣方有益，仍不得認定為
          對賣方之間接付款。」，可知典型之「間接付款」係
          指賣方對買方負有債務而以貨款抵充者，倘買方非基
          於交易條件而為自己利益所支付之款項，縱對賣方有
          益，仍不得認定為間接付款。另第8條註釋第3段更進
          一步說明「如權利金之計算，部分係以進口貨物本身
          為基礎，部分卻依據與進口貨物無關之其他因素支付
          ，例如．．．因買賣雙方之特殊財務約定而無法加以
          區分，則加計該項權利金即不適當。」，從而如商標
          授權人與交易相對人並非同一人，而由買方對於第三
          人支付權利金時，本係基於與交易條件無關之因素而
          支付，自不應計入完稅價格。本件原告支付第三人美
          商桂格麥片公司之權利金，係針對「進口後（銷售活
          動）」之商標使用行為，且係以「進口後」之銷售淨
          額作為計算權利金之基準，自屬原告為自己利益而支
          付之款項，與原告及丹麥公司間關於「進口前（製造
          活動）」之交易條件無涉，參照GATT第7條執行協定
          ，系爭權利金自不應計入進口貨物之完稅價格。
        (2)查GATT第7條執行協定之基本精神，旨在達成1994年
          關稅暨貿易總協定之目標，確保開發中國家經由國際
          貿易獲致更多利益，期使建立公平、統一與中性之關
          稅估價制度，本於中美貿易諮商之結果，我國方承諾
          採行關稅估價協定並正式實施交易價格制度。是我國
          關稅法就交易價格制度之解釋及適用亦應遵循GATT第
          7條執行協定之基本精神，盡可能以進口貨物本身之
          交易價格為基礎，避免使用武斷或虛構之完稅價格。
          次查商標作為表彰產品之標識，同時具有提高產品價
          值之功能，惟其作用之發揮，非當然始於商標印製或
          黏附於產品之最初時點，毋寧應以行為時商標法第5
          條第1項「商標所用之文字圖形、記號、顏色組合或
          其聯合式，應足以使一般商品購買人認識其為表彰商
          品之標識，並得藉以與他人之商品相區別。」規定作
          為判斷基準。換言之，商標之所以能夠提高產品價值
          ，係因該產品「與眾不同」，而所謂「與眾不同」之
          判斷，唯有基於「消費觀點」始得以發生。對於丹麥
          公司而言，貨物標示商標僅係買方（定作人）指示工
          作項目之一；對於原告而言，進口該批貨物更非基於
          消費之目的，即商標之作用於「進口時」尚未發生，
          原告無論如何不會願意以較高價格換取該批進口貨物
          （況該商標使用行為本屬原告自己之行為）。此適足
          說明何以原告與美商桂格麥片公司間之「商標及技術
          使用授權合約」係針對進口後之銷售活動（此時方有
          所謂商標使用行為），且係以進口後之銷售淨額作為
          計算權利金之基準，蓋系爭權利金所反應之商標價值
          ，唯有於「進口後（銷售活動）」所產生之「消費觀
          點」始能顯現。質言之，於「進口商為商標使用權人
          ，出口商為代工製造商」之情形，進口交易價格不會
          （亦不應）僅因商標係於「進口前」或「進口後」加
          以標示而有不同，此為論理之必然，亦為租稅公平所
          應遵守之界線，參照GATT第7條執行協定基本精神，
          自不應將系爭權利金計入進口貨物完稅價格。
      本件原告係依其與美商桂格麥片公司間之「商標及技術
        使用授權合約書」，按原告於臺灣出售之合約產品淨銷
        售額之一定比例支付權利金予該公司，此與原告另向賣
        方丹麥公司進口貨物，買賣雙方依交易條件所為之給付
        完全無涉，原告與丹麥公司間無任何支付權利金之事實
        ，既為兩造所不爭執，則系爭進口貨物之完稅價格自無
        由加計原告支付予「第三人」美國桂格麥片公司之權利
        金。對此，財政部於91年9月30日以台財訴字第
        0910031031號訴願決定（本件第1次訴願決定）認定「
        相同案情之他案卷附本部關稅總局驗估處調查報告
        00-00000B，本案訴願人與供應商丹麥MD FOOD公司訂約
        製造並進口『桂格商標』產品，依訴願人提供相關資料
        及本部關稅總局驗估處委請駐外單位查證結果，係訴願
        人自行獨立之行為，亦為美國桂格公司授權丹麥MD
        FOOD公司製造該奶粉並使用『桂格商標』之情事，即本
        案系爭貨品之整個交易過程均未涉及需要美國桂格公司
        授權支付權利金之情事，故權利金之支付並非本批貨物
        之交易條件。」、「縱使本案支付權利金雖與進口貨物
        有關，但依上述查得資料顯示，支付權利金尚非為本件
        『買賣雙方』之交易條件，原處分機關將權利金併入本
        案貨品進口完稅價格之加計項目。與首揭規定是否允合
        ，即非無重行審酌之餘地。」，另財政部亦於93年4月
        13日以台財訴字第0920057349號訴願決定認定「尚無具
        體實證證明權利金之支付為『買賣雙方』之交易條件之
        一。準此，原處分機關認該支付之權利金應計入該進口
        貨物完稅價格之結語，與前述說明之要件不符，自難予
        認同。」，從而依行為時關稅法第25條規定，唯有屬「
        買賣雙方」依交易條件由買方支付賣方之權利金，始應
        將其計入進口貨物之完稅價格。是依租稅法定原則，完
        稅價格自無由加計該原告支付予第三人美國桂格麥片公
        司之權利金。
    2.查無任何證據證明買方原告就系爭進口貨物有支付賣方丹
      麥公司權利金，完稅價格自無從加計所謂之權利金：
      按「人民之權益當然受受憲法及法律之保障，行政機關
        就具體事件行使公權力對人民之權益有所限制、剝奪或
        增加其負擔，通常以負擔處分之方式為之，在依法行政
        原則支配下，作成行政處分不僅須有法律之依據，而且
        應符合法定之要件。．．．被告機關應對其作成處分係
        符合法定要件之事實，負舉證之責。．．．又如課稅處
        分，對納稅義務人所得之資料及應繳納稅款之要件，稽
        徵機關自應負舉證之責任。」，有公法學者吳庚所著「
        行政爭訟法論」一書第170頁至第171頁及行政法院82年
        判字第182號判決意旨可稽。準此，買方原告就系爭進
        口貨物有無支付賣方丹麥公司權利金，自應由主張系爭
        進口貨物之完稅價格應加計權利金並據以課稅之被告負
        舉證責任。如前所述，訴願機關財政部既已自承本件查
        無美商桂格麥片公司授權丹麥公司製造該奶粉並使用桂
        格商標之具體實證，顯見訴願機關亦認定美商桂格麥片
        公司並未授權丹麥公司使用桂格商標，則丹麥公司自亦
        無權源就系爭進口貨物再授權原告使用桂格商標，或進
        而向原告收取權利金之可能。
      經查財政部訴願決定以海關依規定行使調查權時，當事
        人自得提出主張，並就所主張內容負舉證責任及盡協力
        義務，俾海關對當事人有利或不利情事加以審酌，惟原
        告以資料散佚拒不提供，且原告就包裝容器上所列之文
        字印製係如何約定及明顯提及授權之相關事宜與文件之
        「documentation」，均迄未出示相關文件，顯不合常
        理等語，認原告之訴願難謂有理由。惟查訴願決定並未
        敘明原告應就系爭進口貨物有無支付丹麥公司權利金盡
        協力義務之法規依據，遑論行政程序法、訴願法及行政
        訴訟法根本並無明文課予人民於行政程序中應對行政機
        關負協力義務之規定，原告當無未盡協力義務之問題，
        是原告縱未提示所謂之「documentation」或相關文件
        ，亦不應生任何不利於原告之法律效果。況原告業於94
        年1月18日以佳字第94003號函，依行政程序法第37條規
        定，請驗估處自行或經由駐外單位向美商桂格麥片公司
        及丹麥公司查證渠等間是否有桂格商標之授權協議，遑
        論早於89年7月間即已提出原告與國外代工製造商間關
        於委託製造及採購過程之往來文件及信函供驗估處參酌
        ，當中對於彼此間之交易模式及條件（包括產品包裝由
        原告設計指示國外供應商印製），均有詳細說明與約定
        。
    3.次查丹麥公司與美商桂格麥片公司間絕無商標授權關係，
      遑論給付權利金，系爭進口貨物完稅價格自無加計權利金
      之問題：
      查原告與美商桂格麥片公司間簽訂「商標及技術使用授
        權合約書」，約定美商桂格麥片公司授權原告有使用「
        QUAKER」即桂格商標及銷售桂格全系列奶粉之專屬權利
        ，而使用桂格商標之權利金計算，係按各該項產品「臺
        灣地區淨銷售額」之2%或3%支付權利金予授權人美商桂
        格麥片公司。觀諸授權合約書全文，系爭權利金之支付
        僅發生於原告及美商桂格麥片公司之間，且以原告於臺
        灣地區之銷售淨額（銷售活動）為計算權利金基準，並
        未約定或另外加計「國內外供應商之製造成本」（製造
        活動）計算權利金。可知美商桂格麥片公司之全球授權
        策略係以合約產品之「銷售地」區分授權區域，並依授
        權區域內之產品銷售淨額為基準，收取權利金。亦即商
        標授權權利金之計算係以各授權地區內被授權人之銷售
        活動及收入為依據，而與該合約產品之製造地點係於授
        權區域內或區域外無涉。此種授權政策時為業界習見並
        屬合理，蓋一方面可極大化授權人之權利金收入（以銷
        售收入，而非製造成本計算權利金），他方面則可避免
        同一產品重複收取權利金之弊。
      丹麥公司製造系爭貨物全係供原告於臺灣地區銷售之用
        ，美商桂格麥片公司則依前述與原告間之授權合約，按
        該產品於臺灣地區之銷售淨額收取權利金，從而丹麥公
        司根本無庸再取得美商桂格麥片公司之商標授權，遑論
        給付權利金，否則美商桂格麥片公司豈非就同一於臺灣
        銷售之系爭貨物重複收取權利金？就直接授權之角度討
        論，倘認丹麥公司代工製造產品亦須取得美商桂格麥片
        公司之商標授權並支付權利金，無異造成美商桂格麥片
        公司就同一產品之不同產銷階段重複收取權利金之不合
        理現象。非唯論理如此，參照起訴狀所附美商桂格麥片
        公司出具之證明書所載「桂格燕麥公司並未和丹麥公司
        及法國公司．．．達成註冊商標使用協議。」等語，亦
        可證丹麥公司事實上並未取得商標之直接授權，更無負
        擔「權利金債務」之可能，足見原告主張代工製造與商
        標使用無涉，應為可採。況丹麥公司僅係原告之代工製
        造商，對於系爭貨物之原料成分、製造方法、容器包裝
        完全受原告之指示，並無任何自主決定之空間。亦即丹
        麥公司僅為原告製造系爭貨物，並於產品包裝容器上印
        製「製造商為丹麥公司，桂格為註冊商標，係由美商桂
        格公司授權用。Manufactured by ARLA FOODS amba in
        Denmarks for Standard Foods Corporation,under
        license from the Quaker Oats Company.Quaker is
        the registered trademark of the Quaker Oats
        Company」等字樣，本即屬原告印製、使用桂格商標，
        而非丹麥公司使用商標之行為，丹麥公司自毋庸為此另
        取得美商桂格麥片公司之授權。另就間接授權之角度討
        論，原告與美商桂格麥片公司間之「商標及技術使用授
        權合約」《讓渡ⅩⅣ.E 》所載「乙方未經甲方事先書
        面同意，不得擅自轉讓、抵押或以其他方式設定本合約
        或其依據本合約所獲之授權。」等語，亦再度說明代工
        製造與商標使用無涉，自不生間接授權之問題。且所謂
        間接授權關係，根本不可能發生於間接授權人本身為買
        方（定作人）之情形，否則無異造成賣方（承攬人）須
        向買方（定作人）支付權利金之荒謬結果，此非僅國際
        貿易慣例所未見，更與原處分所認定之「由買方支付之
        權利金」全然無關。進而言之，商標授權關係之有無，
        本即契約自由之範疇，與商標侵權行為及其損害賠償乃
        屬二事。就本件而言，被告自始至終未能舉證證明「直
        接授權契約」或「間接授權契約」之存在，自不得以美
        商桂格麥片公司未向丹麥公司主張侵權行為損害賠償（
        實因代工製造並未侵權）即倒果為因，無端臆測所謂「
        直接或間接商標授權關係」、「交易條件」及「權利金
        之間接支付」等無中生有之事實。
      依據商標法規定及相關實務見解，代工廠商製造產品、
        標示商標，主管上非基於行銷之目的，客觀上亦未具備
        行銷於市面之行為，並不構成「商標使用行為」：
        (1)行為時商標法第6條第1項規定「本法所稱商標之使用
          ，係指為行銷之目的，將商標用於商品或其包裝、容
          器、標帖、說明書，價目表或其他類似物件上，而持
          有、陳列或散布。」，現行商標法第6條明定「本法
          所稱商標之使用，指為行銷之目的，將商標用於商品
          、服務或其有關之物件，或利用平面圖像、數位影音
          、電子媒體或其他媒介物足以使相關消費者認識其為
          商標。」，相關實務見解亦認商標之使用，主觀上須
          基於行銷之目的，客觀上須具備行銷於市面之行為，
          行政法院（現改制為最高行政法院）29年度判字第21
          號判例「．．．所謂商標之使用，乃指意圖防止仿冒
          ，將黏附商標之商品，銷行於市面之謂。若僅製成商
          品商標而封存於倉庫或呈送官廳查驗，均與銷行市面
          之條件不合且無防止仿冒之必要，不能認為使用商標
          。」意旨、司法院72年9月18日第4期司法業務研究會
          、臺灣高等法院花蓮分院82年6月1日刑事法律專題研
          究等研究意見「．．．接受外國廠商委託，以其在國
          外取得之註冊商標指定加工製造之商品，並輸出予原
          委託人，並非行銷，不應受商標法第6條之規範．．
          ．。」、經濟部智慧財產局92年11月19日（92）智商
          0941字第9280569500號函釋「．．．因受託人係依委
          託人之委託指示，為載有註冊商標商品之製造及回銷
          ，其行為可視為委託人行為之延伸，行為效果自可回
          歸於委託人，依商標法之精神，應可認為係委託人（
          商標權人）之使用．．．。」、經濟部智慧財產局94
          年5月編印之「商標法逐條釋義」第16頁「．．．一
          、本條所稱商標之使用需完全具備以下三要件：(一)
          使用人需有行銷商品或服務之目的：．．．2.本條所
          稱『行銷之目的』，係延續民國61年商標法『行銷市
          面』及民國72年商標法『行銷國內市場或外銷』修正
          而來。『行銷』應指向市場銷售作為商業交易之意，
          ．．．又如代工者，受委託人指示完成標示商標的商
          品並交貨予委託人，因代工者並無於市場行銷之目的
          ，自非該商標之使用人，．．．」、第176頁「．．
          ．若製造商僅有製造行為，即於生產後，全數運往約
          定之委託人之國家或其指定之其他國家或地區，則此
          回銷行為，基於代工廠商並無以行銷目的使用商標使
          用之意思，非商標之使用．．．。」均可資參照。
        (2)「桂格」商標之產品包裝係由原告提供設計完成之樣
          稿圖檔，指示丹麥公司直接印製於產品外罐上，此觀
          原告與丹麥公司間之書信傳真內容「有關於鐵罐的圖
          稿，我們（即原告）的目標是在12月16日前寄給貴公
          司．．．。對於日期，我們希望貴公司使用目前本公
          司產品上的格式。」、「明天我們（即原告）會將桂
          格低脂奶粉900公克及1800公克確認後的包裝設計打
          樣之紙稿寄給你。請在收到這些打樣紙稿後，將該打
          樣紙槁黏在包裝鐵罐上。附件：桂格高鈣維他命低指
          奶粉打樣之紙稿2張」自明。另參照原告與丹麥公司
          間正式簽訂之Supply and Contract Manufacturing
          Agreement（供應及承包製造合約）第4條「AFI應根
          據規格製造或委託製造產品包裝，包裝成本應內含於
          產品價格。SF應免費提供AFI生產包裝所需的確定圖
          稿/MO磁片、設計、版面及其他材料，其品質應可供
          包裝供應商使用。此類材料的智慧財產權應歸屬SF
          。」約定，亦可知丹麥公司對於產品包裝之印製完全
          不具自主決定權。揆諸前揭商標法規定及相關實務見
          解，丹麥公司確係居於代工製造商之地位，主觀上非
          基於行銷之目的（僅為履行承攬契約交付定作物），
          客觀上亦未具備行銷於市面之行為（未將貨物流入市
          面供第三人購買），從而不構成「商標之使用」。
        (3)丹麥公司既無使用商標之行為，自毋庸取得商標授權
          （無論直接或間接授權），遑論負擔任何「權利金債
          務」。換言之，就進口貨物標示商標之法律效果本應
          歸屬於原告，僅原告對商標權人負有「權利金債務」
          ，從而原告支付第三人美商桂格麥片公司之權利金，
          核與買賣雙方交易條件無涉，並非行為時關稅法第12
          條所欲規範之交易價格。
      因驗估處及被告遲未向美商桂格麥片公司查證確認桂格
        商標之授權關係，原告乃自行委請美商桂格麥片公司出
        具確認函，該函業已明確指出美商桂格麥片公司並未與
        原告之國外供應商（包括丹麥公司、澳洲Tatura公司）
        間有任何商標授權協議，由此更可確認丹麥公司與美商
        桂格麥片公司間絕無商標授權關係，遑論給付權利金，
        是系爭進口貨物完稅價格自無加計權利金之問題。至國
        外供應商應原告要求，出具文書指定原告為其代工製造
        之桂格奶粉在臺灣之唯一經銷商，亦屬純粹事實反應，
        蓋國外供應商代工製造之奶粉，既掛名於「QUAKER」之
        下，於臺灣地區，自當僅有獲得美商桂格麥片公司獨家
        授權之原告有經銷之權能，併予敘明。
      原告於87年12月28日傳真予丹麥MD公司之文件上載明「
        MD Food needs to obtain a documentation
        appointing Standards Foods as the sole
        distributor of QUAKER MILK POWER WHOLE SERIES
        for the Taiwanese market」等字樣，按其文義，不過
        係原告（即Standards Foods）請求丹麥MD公司出具1份
        「指定原告為桂格奶粉於臺灣地區獨家經銷商」之文件
        。至文中所提及之「documentation」，亦不過係原告
        為遵守國防部福利總處關於福利品供應廠商議價與簽約
        公告要求議價廠商繳交「進口產品之代理經銷書」之規
        定，特別情商國外代工製造商出具之文件，該文件並無
        所謂「明顯提及授權相關事宜」，更無法以之證明國外
        供應商授權原告使用桂格商標，遑論有收取權利金等情
        。
    4.又無論丹麥公司與美商桂格麥片公司間有無商標授權關係
      ，丹麥公司既未向原告收取任何權利金，則完稅價格自無
      從加計所謂權利金：
      查丹麥公司既未向原告收取任何權利金，則系爭進口貨
        物之完稅價格依法自無從加計所謂權利金，且不論丹麥
        公司與美商桂格麥片公司間有無商標授權關係或支付權
        利金等事實，丹麥公司亦早將一切相關成本及其支付第
        三人之權利金費用反應至系爭貨物之出貨價格上，從而
        系爭進口貨物之完稅價格完全與丹麥公司與美商桂格麥
        片公司間有無商標授權關係或支付權利金無涉。
      尤有進者，依行為時關稅法第12條規定，系爭進口貨物
        之完稅價格應否加計權利金及其數額之認定，應視丹麥
        公司與原告有無桂格商標授權關係，並依該授權關係所
        支付之權利金數額據以核課關稅。從而被告非但未能明
        確說明並舉證丹麥公司與原告間有如何之桂格商標授權
        關係，或丹麥公司向原告收取多少權利金，甚且其據以
        核課補徵關稅之權利金計算基礎，竟以原告按其與美商
        桂格麥片公司之商標授權合約所給付予該公司之權利金
        為計算系爭貨物之完稅價格，前後明顯矛盾並牴觸行為
        時關稅法第12條之規定。
      行為時關稅法第12條第3項3款規定將系爭權利金計入完
        稅價格，應據客觀及可計量之資料，否則即應視為無法
        按該條規定核估完稅價格，而應依同法第12條之2以下
        規定核定之。本件被告就系爭權利金計入完稅價格之計
        算方式一再辯稱系爭權利金雖以在授權地區內之淨銷售
        額為計算基礎，惟進口時仍可推算每一進口貨品應支付
        之權利金數額等語，卻始終未見其提出相關內容及依據
        。實則被告以銷售時點（事後）發生之數額回溯推算進
        口時點（事前）課稅基礎之數額，邏輯上本即存有重大
        謬誤，設進口貨物實際淨銷售額為零，則又應如何回溯
        推算課稅基礎之權利金數額，並進而核定進口貨物完稅
        價格？縱認原告支付之權利金含有「部分為供應商支付
        」之性質（此為原告所否認），論理上應依給付主體、
        給付客體及給付數額，進一步區別應計入與不應計入之
        部分，例如「製造商」與「經銷商」使用商標之程度必
        不相同，所應負擔之權利金亦各相異，作為完稅價格基
        準之權利金即應按個別使用商標之程度比例計算後，始
        能得出應否計入、及如何計入之結論。惟吾人均知其僅
        論理如此，實則無論原處分自始至終均未能嘗試釐清及
        說明作為完稅價格基準之權利金究應如何比例計算之問
        題，僅模糊籠統以所謂單位權利金計入完稅價格，顯有
        嚴重之論理謬誤。況依財政部58年11月15日台財稅發字
        第13470號函令「查進口機器所含專利費及設計費：(一)
        如係在國外製造該項機器之技術專利費及設計費，應併
        入機器售價內課徵關稅；(二)如屬該項機器進口後製造成
        品之技術專利費及工程設計費，不予課徵關稅，而應依
        所得稅法規定，課徵所得稅。」，本件權利金之支付係
        針對「進口後」原告於臺灣地區使用商標之行為，應依
        所得稅法課徵境外所得稅，不應再行課徵關稅。事實上
        原告支付第三人美商桂格麥片公司之權利金，依行政院
        發布之「各類所得扣繳率標準」第3條第1項第6款規定
        ，每季均如期扣繳稅率高達20%之境外營利事業所得稅
        ，故若針對同一權利金交易事實另行課徵關稅，非僅明
        顯抵觸前述財政部函令明示「所得稅」與「關稅」應為
        擇一關係而非併存關係之見解，亦生重複課稅之疑義。
    5.再查原處分所引用之行為時關稅法施行細則第11條之2第2
      項規定，違反授權明確性原則，且其規範內容已逾越執行
      法律有關之細節性、技術性事項，並涉及人民自由權利之
      限制，亦有違反國會保留與法律保留原則之嫌：
      被告就原告歷次書狀及陳述一再規避，僅空言辯稱「系
        爭權利金屬於與進口貨物有關之價款」，惟查被告所引
        用之行為時關稅法施行細則第11條之2第2項「．．．所
        稱權利金及報酬，指為取得專利權、商標專用權、著作
        權及其他以立法保護之智慧財產權所支付與進口貨物有
        關之價款，．．．」規定，係依行為時關稅法第58條即
        現行關稅法第102條規定授權由財政部訂定，性質上屬
        法規命令。參照司法院大法官會議釋字第570號解釋意
        旨，人民自由權利之限制，依憲法第23條規定，應以法
        律定之，其得由法律授權以命令為補充規定者，則授權
        之目的、內容及範圍應具體明確，始得據以發布命令，
        行為時關稅法第58條規定僅略謂「本法施行細則由財政
        部擬訂，呈請行政部核定公布之。」，初不論其授權之
        目的、內容及範圍欠缺具體明確，已有違反前揭授權明
        確性原則之疑義。縱透過司法院大法官會議釋字第394
        號、第426號解釋理由所闡釋之授權明確性原則加以檢
        視，吾人亦無從就該授權法律整體所表現之關聯意義為
        判斷，得知其授權之目的、內容及範圍。從而依關稅法
        概括授權訂定之施行細則自始即不合法，遑論適用該違
        法授權命令所為之行政處分，自亦生違法及違憲之疑義
        。
      退步言，縱認行為時關稅法施行細則係經合法授權訂定
        之法規命令，仍僅得就執行法律有關之細節性、技術性
        事項加以規範，不得涉及人民自由權利之限制，否則即
        有違憲法第19條、司法院大法官會議釋字第210號、第
        217號解釋及第367號解釋理由所揭示之租稅法定原則。
        又揆諸司法院釋字第443號解釋理由所採「層級化法律
        保留體系」之判斷標準，行為時關稅法第12條乃有關「
        課稅要件及其計算基準」事項之規定，所涉及基本權之
        干預程度及重要性，與納稅主體、稅目、稅率、納稅方
        法及租稅減免等「國會保留事項」已屬相當，自不得以
        施行細則為不同之規範。是原處分所依據之行為時關稅
        法施行細則第11條之2第2項規定，就關稅法所稱「依交
        易條件由買方支付之權利金」任意擴張為「為取得．．
        ．智慧財產權所支付與進口貨物有關之價款」，逕以行
        政機關訂定法規命令為不同之規範，顯已違反國會保留
        原則。縱認非屬國會保留事項，依其性質仍應受「法律
        保留」原則之拘束。倘母法之規定概括且完整，子法將
        其具體化規定之結果，形成以子法限縮或擴張母法之適
        用範圍，則限縮或擴張之部分與母法相牴觸，自應不予
        適用，而應直接適用母法規定（最高行政法院94年度判
        字第1691號判決參照）。準此，原處分所依據之行為時
        關稅法施行細則第11條之2第2項規定變相擴張關稅法文
        義，使其適用範圍及於一切「與進口貨物有關之價款」
        ，涵攝範圍甚至遠超過1994關稅暨貿易總協定（GATT）
        第7條執行協定第8條1.(c)所規定之「依交易條件由買
        方直接或間接支付與該進口貨物有關之權利金」，顯已
        逾越母法規範限度，亦已違反法律保留原則。
    6.末查鈞院相關另案94年度簡字第816號判決駁回原告之訴
      ，其認事用法均有謬誤，不足為憑：
      上開判決駁回原告之訴所持理由無非以法國公司或丹麥
        公司係以原告取得「QUAKER」商標於「供應及承包製造
        合約」之使用權為其同意代工製造及輸出至臺灣之停止
        條件，亦即原告基於美商桂格麥片公司之授權而應付之
        權利金，為原告與供應商間之「供應及承包製造合約」
        之交易條件，從而系爭權利金自應計入完稅價格。惟查
        上開判決引用原告與丹麥公司間「供應及承包製造合約
        」部分條款，據以認定「賣方丹麥公司、法國公司係以
        原告取得該『QUAKER桂格商標』於該供應及承包製造合
        約契約之使用權為其同意代工製造及輸出至臺灣之停止
        條件」，顯有誤會，蓋相關契約條款僅在確保代工製造
        商製造產品將無涉商標權等智慧財產權糾紛，誠如原告
        一再強調，原告支付予美商桂格麥片公司之權利金，絕
        非代法國公司或丹麥公司所支付，更與雙方合約之成立
        與效力兩不相涉。換言之，「供應及承包製造合約」絕
        無可能（亦無必要）如原判決所稱以「原告對美商桂格
        公司支付權利金」作為「交易條件」，遑論「停止條件
        」。
      按民法第99條第1項規定「附停止條件之法律行為，於
        條件成就時，發生效力。」，上開合約非但隻字未提「
        原告合法取得商標授權為本合約成立及生效之『停止條
        件』」，實則原判決所引用之《產品3.3》《行銷10.1
        》《賠償12.1》等各該條款，其目的尤在聲明「原告縱
        未合法取得商標授權，亦僅生原告與商標權人間賠償責
        任之法律效果，對本合約之成立及效力不生任何影響」
        之意旨。類此免責約款非唯本件如此，一般貿易實務亦
        屢見不鮮，該法院竟悖於事實將之解作「停止條件」，
        進而稱作「交易條件」，顯有違誤，原告對該判決將依
        法提起上訴，併予敘明。
      綜上所陳，復查決定及原處分顯有違誤，均應予撤銷。
  (二)被告答辯之理由：
    1.按「為加速進口貨物通關，海關得按納稅義務人應申報之
      事項，先行徵稅驗放，事後再加審查；該進口貨物除其納
      稅義務人或關係人業經海關通知依第十條規定實施事後稽
      核者外，如有應退應補稅款者，應於貨物放行之翌日起六
      個月內，通知納稅義務人，逾期視為業經核定。」，為行
      為時關稅法第14條第1項所規定。次按「從價課徵關稅之
      進口貨物，其完稅價格，以該進口貨物之交易價格作為計
      算根據。」、「前項交易價格，指進口貨物由輸出國銷售
      至中華民國實付或應付之價格。」、「進口貨物之實付或
      應付價格，如未計入左列費用者，應將其計入完稅價格：
      ．．．3.依交易條件由買方支付之權利金及報酬。」，復
      分別為行為時關稅法第12條第1項、第2項、第3項第3款所
      明定。本件貨物完稅價格經驗估處查價結果，美商桂格麥
      片公司與丹麥公司雖無明文契約，但美商桂格麥片公司對
      丹麥公司具有監督產品品管權利，該處乃據原告提供之
      CALCULATION FOR ROYALTY表列之MILK POWDER項下，按其
      實際支付權利金額及數量，核算其權利金予以加計入完稅
      價格課徵關稅，符合上揭法條之規定。
    2.查依行為時關稅法施行細則第11條之2第2項規定，所謂權
      利金及報酬係指為取得專利權、商標專用權、著作權及其
      他以立法保護之智慧財產權所支付與進口貨物有關之價款
      。次查財政部86年7月14日台財關字第860182998號函明示
      對於核定完稅價格有爭議時，除依關稅法及其施行細則相
      關規定認定外，並參考1994年關稅暨貿易總協定（GATT）
      第7條執行協定原則，及世界關務組織（WCO）關稅估價技
      術委員會發行之相關資料辦理，依GATT第7條執行協定第8
      條1.(c)規定，依交易條件由買方直接或間接付予與該進
      口貨有關之權利金及報酬，應計入完稅價格之內。本件原
      告進口丹麥公司生產之奶粉，其包裝容器上分別載明「進
      口商及委託者：佳格食品股份有限公司，製造商：丹麥
      ARLA FOODS amba.QUAKER桂格為註冊商標，係由美商桂格
      麥片公司授權使用，Manufactured by ARLA FOODS amba
      in Denmark for Standard Foods Corporation, under
      license from the Quaker Oats Company. QUAKER is
      the registered trademark of the Quaker Oats
      Company.」，且美商桂格麥片公司（甲方）與原告公司（
      乙方）之商標及技術使用授權合約書Ⅷ.CONFIDENTIALITY
      （八、保密）載有「A.Standard Foods and those
      taking under it shall treat the information and
      all other information designated as confidential
      or as a trade secret by Quaker in strict
      confidence；」（A.乙方及其包商對於該資料以及甲方指
      定為機密或業務機密之所有其他資料，均應負保密之義務
      。）、「B.Standard Foods and those taking under it
      shall not use any of the information or other
      information designated as confidential or as a
      trade secret by Quaker,except in the processing,
      manufacturing,marketing and sale of Subject
      Products in accordance with the terms of this
      Agreement,and that it shall not otherwise disclose
      any of the same to any third party except where
      necessary to the purposes of this Agreement,．．．
      」（B.除在依據本合約之條款加工、製造、行銷及販售合
      約產品時外，乙方及其包商均不得擅自使用任何該資料或
      甲方指定為機密或業務機密之其他資料，並且除因本合約
      之規定，而有必要外，不得將之提供給任何第三者。．．
      ．）、「C.Standard Foods and those taking under it
      shall take all reasonable and necessary steps and
      measures,including,but not limited to, entering
      into written confidentiality agreements previously
      approved in writing by Quaker,to protect against
      the unauthorized use or disclosure of the
      Information,and other trade secret or confidential
      information disclosed by Quaker,by any third party
      including its employees and agents and its
      subsidiaries and parents,and others in privity of
      association with it；」（C.乙方及其包商應採取一切
      合理及必要之步驟及措施，包括但不限於，簽訂事先經甲
      方書面批准之保密約定書，防止有任何第三者，包括其員
      工、代理人、子公司、母公司及其他關係人，未經授權，
      擅自使用或洩露該資料及甲方指定為機密或業務機密之其
      他資料。）、「The provisions of this paragraph
      shall survive the termination or cancellation of
      this Agreement and shall bind Standard Foods and
      those taking under it,．．．（D.本條規定應於本合約
      終止或取消後仍然有效，並對乙方及其包商均有約束力，
      ．．．）」等語，均見原告獲授權依據該合約之條款加工
      、製造、行銷及販售合約產品，而其包商（即原告所稱丹
      麥公司）亦受該合約約束，足以說明原告與製造商及美商
      桂格麥片公司三者間存在之授權關係，故原告基於美商桂
      格麥片公司之授權所應支付之權利金確為系爭買賣契約之
      交易條件。又如原告所稱商標授權權利金之計算以授權地
      區內被授權人之銷售活動及收入為依據，而與該合約產品
      之製造地點係在授權區域內或區域外無涉，丹麥公司製造
      系爭貨物全係供原告於臺灣地區銷售之用，美商桂格麥片
      公司則依前述與原告間之授權合約，依該產品於臺灣之銷
      售淨額收取權利金等語，原告已依其與美商桂格麥片公司
      之合約，就有關使用桂格商標之商標權，按季依實際行銷
      價格與數量，以銷售淨額之3%支付權利金與美商桂格麥片
      公司，益徵系爭權利金與進口合約及進口數量有關。準此
      ，原告因進口系爭貨品支付之權利金視為進口銷售之條件
      ，且為進口貨品實付、應付價格之一部分，自應計入完稅
      價格內課徵關稅，殆無疑義，被告以原告依其與美商桂格
      麥片公司間之商標授權合約所給付予美商桂格麥片公司之
      權利金為計算系爭貨物完稅價格應加計權利金之基礎，亦
      應合理適法。
    3.又「為查明進口貨物之正確完稅價格，．．．得採取左列
      措施：一、檢查該貨物之買、賣雙方有關售價之其他文件
      。．．．四、調查其他與核定完稅價格有關資料。」，為
      行為時關稅法第21條所明定。而所謂交易價格係指進口貨
      物由輸出國出口銷售至我國實付或應付之價格，亦即不論
      支付與否，或以任何方式支付均包括之。故為查明進口貨
      物之正確價格以確保國課，其由進口人提出之進口單據固
      為估價之參考文件，然法律同時授權海關於對進口人所提
      相關文件資料存疑時，經要求進口人說明而未說明或說明
      後仍持合理懷疑者，得視為該貨品無法按其交易價格核估
      完稅價格，而由海關依法規予以調整之，俾符合關稅暨貿
      易總協定之精神。換言之，此並非要求海關須證明進口人
      提出之交易文件確屬虛偽不實始得調整價格，而係授權海
      關基於專業之審查，並課予進口人相當之協力義務，避免
      買賣雙方藉國際貿易稽查不易之特性低報價格，逃避稅負
      ，達到公平合理之課稅目的，以符交易價格之意旨。綜上
      所述，原處分及復查決定均無違誤，原告之訴顯無理由，
      應予駁回。
    理  由
一、本件起訴時被告之代表人為朱恩烈，嗣於本件訴訟程序進行
    中變更為李榮達，茲由其聲明承受訴訟，核無不合，應予准
    許，合先敘明。
二、按「從價課徵關稅之進口貨物，其完稅價格以該進口貨物之
    交易價格作為計算根據。」、「前項交易價格，指進口貨物
    由輸出國銷售至中華民國實付或應付之價格。」、「進口貨
    物之實付或應付價格，如未計入下列費用者，應將其計入完
    稅價格：．．．三、依交易條件由買方支付之權利金及報酬
    。」，行為時關稅法第25條第1項前段、第2項、第3項第3款
    定有明文。
三、本件原告於90年1月18日委由新像報關股份有限公司向被告
    報運進口丹麥產製奶粉1批（報單號碼：第AA/BC/90/U121/
    6135號），經被告依行為時關稅法第5條之1第1項規定，按
    原告原申報之事項，先行徵稅放行，事後再加審查。嗣經驗
    估處查核結果，來貨應按原申報價格加計權利金每公斤2.87
    元核估完稅價格，被告乃據以發單補稅。原告不服，申經復
    查結果，未獲准變更，提起訴願，經訴願決定撤銷原處分（
    復查決定），著由原處分機關另為處分。嗣經被告重行復查
    結果，仍維持原核定，原告猶不服，提起訴願，經訴願決定
    撤銷原處分（復查決定），囑由原處分機關另為處分。經被
    告重核結果，仍維持原核定，原告仍不服，提起訴願，亦遭
    決定駁回，遂向本院提起行政訴訟，並主張其並無支付賣方
    丹麥公司權利金，完稅價格自無從加計所謂權利金，且其支
    付美商桂格麥片公司之權利金既非「買賣雙方」依交易條件
    由買方原告支付賣方丹麥公司，完稅價格自無由加計該權利
    金等語。茲本件應審究者為系爭貨物之完稅價格是否應加計
    原告支付予美商桂格麥片公司之權利金？經查：
  (一)按「進口貨物之實付或應付價格，如未計入下列費用者，應
    將其計入完稅價格：．．．三、依交易條件由買方支付之權
    利金及報酬。」，行為時關稅法第25條第3項第3款定有明文
    。次按「本法第二十五條第三項第三款所稱權利金及報酬，
    指為取得專利權、商標專用權、著作權及其他以立法保護之
    智慧財產權所支付與進口貨物有關之價款。但不包括為取得
    於國內複製進口貨物之權利所支付之費用。」，復為行為時
    關稅法施行細則第12條第2項所規定。又對於核定完稅價格
    有爭議時，除依關稅法及其施行細則相關規定認定外，並參
    考西元1994年關稅暨貿易總協定（GATT）第7條執行協定原
    則，及世界關務組織（WCO）關稅估價技術委員會發行之相
    關資料辦理，依GATT第7條執行協定第8條1、（C）規定，依
    交易條件由買方直接或間接支付與該進口貨物有關之權利金
    及報酬，應計入完稅價格之內，亦為財政部86年7月14日台
    財關字第860182998號函所明釋。
  (二)本件依美商桂格麥片公司（甲方）與原告佳格食品股份有限
    公司（乙方）之商標及技術使用授權合約書第3頁一、述言
    條款中約定甲方將其在我國獲准註冊登記之合約商標及其所
    擁有合約產品之「該資料」（即相關生產及作業技術知識）
    供原告使用；又依該合約書第8頁A：「乙方及其包商對於該
    資料以及甲方指定為機密或業務機密之所有其他資料，均應
    負保密之義務。」、B：「除在依據本合約之條款加工、製
    造、行銷及販售合約產品時外，乙方及其包商均不得擅自使
    用任何該資料或甲方指定為機密或業務機密之其他資料，並
    且除因本合約之規定，而有必要外，不得將之提供給任何第
    三者。．．．」、C：「乙方及其包商應採取一切合理及必
    要之步驟及措施，包括但不限於，簽訂事先經甲方書面批准
    之保密約定書，防止有任何第三者，．．．未經授權，擅自
    使用或洩露該資料及甲方指定為機密或業務機密之其他資料
    。」、D：「本條規定應於本合約終止或取消後仍然有效，
    並對乙方及其包商均有約束力，．．．。」，足見原告係依
    該契約獲授權依據該合約之條款加工、製造、行銷及販售合
    約產品，而其包商（即原告所稱：『丹麥公司、法國公司係
    原告之代工製造商』）亦受該合約約束。原告雖於92年5月
    19日函復驗估處表明與上開供應商未訂立合約，無法提供該
    合約云云，然自本件供應商丹麥公司生產之奶粉包裝容器觀
    之，其上分別載明「進口商及委託者：佳格食品股份有限公
    司，製造商：丹麥ARLA FOODS amba.，QUAKER桂格為註冊商
    標，係由美商桂格麥片公司授權使用，Manufactured by
    ARLA FOODS amba in Denmark for Standard
    FoodsCorporation, under license from the Quaker
    OatsCompany. QUAKER is the registered trademark of
    the Quaker Oats Company」等字樣，已足徵表明「QUAKER
    桂格為註冊商標，係由美商桂格麥片公司授權使用」之事實
    。
  (三)第以歐美均係重視智慧財產權之國家，上開供應商既未直接
    獲得美商桂格麥片公司授權使用該商標，則其為保護自己免
    於受美商桂格麥片公司追究擅自於出口之貨品上使用他人商
    標之責任，必與原告約定由原告就商標之使用自行負責，並
    經原告提出相關之資料即上開授權合約書，始供應QUAKER桂
    格註冊商標之商品，此乃從事國際貿易之進出口商間眾所週
    知之事實，原告自不容諉為不知。且由原告於本院94年度簡
    字第816號進口貨物核定完稅價格事件審理時所提出之其與
    丹麥公司間之「供應及承包製造合約」（本件有影印節文附
    卷）所載「3.The Products．．．3.3 Notwithstanding
    subsection 3.2 above,SF is responsible for the legal
    compliance of the composition,packaging and
    labelling of the Products according to the
    Specifications and warrants that the composition,
    packaging and labelling of the Products will comply
    with all applicable laws,rules and regulations in
    respect of the marketing,distribution and sales of
    the Products in Taiwan and other countries of resale
    .SF shall-at no expense to AFI-obtain any and all
    licences and permits to import,sell and market the
    Products.」《原告自行翻譯部分譯文為「．．．原告應對
    根據規格所做之產品成分、包裝及標示之合法性負責．．．
    原告應取得進口、銷售及行銷的任何及所有特許及許可-丹
    麥公司無需支付費用」》及「10.. Marketing 10.1 SF
    warrants to AFI that Products may lawfully be placed
    on the market under the brand name“Quaker”and
    undertakes to market and sell the Products in
    accordance with all applicable rules and regulations
    in Taiwan and other countries of resale. 」《原告自
    行翻譯部分譯文為「原告向丹麥公司保證，產品可使用『桂
    格』的品牌合法上市．．．」》暨「12.Indemnification
    12.1 SF hereby indemnifies and holds AFI and its
    affiliates harmless from and against all liabilities
    ,costs,losses,damages and expenses arising out of or
    resulting from any claim due to any infringement of
    any parties' patents,trade marks or copyrights
    arising out of SF's marketing,distribution or sale
    of the Products.」《原告自行翻譯部分譯文為「如因原告
    行銷、經銷或銷售產品導致侵犯任何人之專利權、商標權或
    著作權，並因而使丹麥公司及其關係企業遭到任何求償，則
    原告承諾賠償丹麥公司及其關係企業因此所產生或造成的所
    有責任、成本、損失、損害及費用，並確保丹麥公司及其關
    係企業免受損害」》等字樣以觀，賣方丹麥公司係以原告取
    得該「QUAKER桂格商標」於該供應及承包製造合約契約之使
    用權為其同意代工製造及輸出至臺灣之條件，亦即原告基於
    美商桂格麥片公司之授權而應付之權利金，為系爭原告與供
    應商供應承包製造合約之交易條件，否則原告勢將造成違約
    之後果之事實，堪以認定。是原告所稱其支付第三人美商桂
    格麥片公司之權利金係針對貨物進口後之商標使用行為，並
    非其與賣方丹麥公司雙方間之買賣（進口）交易條件，無非
    圖免過境稅（關稅）之卸責之詞，要無可採。
  (四)又原告所提出之財政部58年11月15日台財稅發字第13470號
    函釋略以「查進口機器所含專利費及設計費：（一）如係在
    國外製造該項機器之技術專利費及設計費，應併入機器售價
    內課徵關稅；（二）如屬該項機器進口後製造成品之技術專
    利費及工程設計費，不予課徵關稅，而應依所得稅法規定，
    課徵所得稅」等語，則本件原告既係委由國外承包製造進口
    ，被告予以併入售價內課徵關稅，亦無不合，附此陳明。
 綜上所述，被告依首開關稅法及其施行細則暨關稅暨貿易總協
 定（GATT）第7條執行協定原則規定，將原告支付與美商桂格麥
 片公司之權利金計入完稅價格，所為處分（即重為復查決定）
 並無違誤，訴願決定予以維持，亦無不合，原告徒執前詞，訴
 請撤銷，為無理由，應予駁回。另兩造其餘之主張及陳述等，
 因與本件判決結果不生影響，爰不予一一指駁論述，併予敘明
 。
據上論結，本件原告之訴為無理由，依行政訴訟法第98條第3項
前段，判決如主文。
中    華    民    國    95    年    5    月    23    日
                         第四庭審判長法  官  鄭忠仁
                                     法  官  畢乃俊
                                     法  官  林育如
上為正本係照原本作成。
如不服本判決，應於送達後20日內，向本院提出上訴狀並表明上
訴理由，如於本判決宣示後送達前提起上訴者，應於判決送達後
20日內補提上訴理由書（須按他造人數附繕本）。
中    華    民    國    95    年     5    月   23     日
                                     書記官  林惠堉


司法院資訊處製作；財團法人民間司法改革基金會備份。
